臺北高等行政法院裁定
                                       100年度再字第30號
再審原告　　戴永龍
再審被告  　國防部聯合後勤司令部
代　表　人　董翔龍（司令）
訴訟代理人　廖榮三
          　劉榮華
          　王立芬
上列當事人間年資事件，再審原告對於中華民國95年8 月10日最
高行政法院95年度判字第1260號判決及94年3 月10日本院92年度
訴字第5502號判決，提起再審之訴，本院裁定如下：
    主      文
再審之訴駁回。
再審訴訟費用由再審原告負擔。
    理      由
一、程序事項：
    按「( 第1 項) 再審之訴專屬為判決之原行政法院管轄。(
    第2 項) 對於審級不同之行政法院就同一事件所為之判決提
    起再審之訴者，由最高行政法院合併管轄之。( 第3 項) 對
    於最高行政法院之判決，本於第273 條第1 項第9 款至第14
    款事由聲明不服者，雖有前2 項之情形，仍專屬原高等行政
    法院管轄。」行政訴訟法第275 條定有明文可稽。查本件再
    審原告係以新獲證據為由，而就本院92年度訴字第5502號判
    決（下稱本院原確定判決）及最高行政法院95年度判字第12
    60號判決（下稱最高行政法院原確定判決）提起再審之訴，
    揆其狀述意旨，乃本於行政訴訟法第273 條第1 項第13款規
    定「發現未經斟酌之證物或得使用該證物」之再審事由聲明
    不服，按諸上開規定，本件再審之訴，自應歸本院專屬管轄
    ，先此敘明。
二、事實概要：
    再審原告前經再審被告以92年5 月15日以阮祿字第09200015
    00號令核定自92年7 月1 日退伍暨解除召集生效，退除年資
    合計14年7 個月又20日，並支領退伍金在案，再審原告不服
    再審被告未將其自48年3 月1 日起至61年12月1 日止，於再
    審被告所屬第205 廠（前身為第60兵工廠）擔任軍用文職技
    工之年資併計為軍職年資並核發退伍金，而提起訴願，經決
    定駁回，復提起行政訴訟，經本院原確定判決駁回其訴，並
    據最高行政法院原確定判決駁回其上訴，已於95年8 月17日
    確定在案。嗣再審原告曾於99年11月25日就上開本院及最高
    行政法院原確定判決提起再審之訴，經本院以100 年1 月31
    日99年度再字第151 號裁定駁回後，旋於100 年3 月1 日主
    張新獲證據，且係在原確定判決送達之後，始知悉此再審事
    由，而本於行政訴訟法第273 條第1 項第13款「發現未經斟
    酌之證物或得使用該證物」之規定，提起本件再審之訴。
三、本件再審原告就其發現新證據乙節，略謂：(一)再審原告於99
    年6 月20日發現新證據之一「人證」，亦即再審原告之前長
    官即訴外人龔綿誠於99年6 月20日探訪再審原告時，對再審
    原告堅稱：「48年10月28日以前各軍事單位對外招募之人員
    均係依『軍用文官任用暫行條例』為準則，身分為『軍用文
    職技工』，工作則係依『軍用文職人員階級比照表』『一至
    六級技工別』對照『上士至二等兵』之職務」等語。(二)再審
    原告發現新證據之二即國防部77年10月26日（77）祺祿字第
    895 號令及附件，該令說明七載稱：「改制所涉法規事宜，
    請按附件意見辦理」而該附件則謂：「二、評價雇工轉任軍
    職士官之役別、役期，宜參照『陸海空軍士官服役條例』及
    其施行細則予以律定」。(三)再審原告發現新證據之三即國防
    部參謀本部人事參謀次長室95年9 月6 日選迅字第09500108
    07號函，該函說明二：「查行政院民國88年6 月16日廢止之
    陸海空軍士官服役條例施行細則第20條第2 款規定，有關士
    官現役實職年資計算，在服士官役前曾任軍士職務者，其軍
    士年資與士官年資應合併計算。上開『軍士』職務，依民國
    24年1 月10日國府公佈施行之『陸海空軍士兵等級表』明定
    ，陸海空軍各兵科之下士、中士、上士均稱為軍士」云云。
四、惟按「（第1 項）再審之訴應於30日之不變期間內提起。（
    第2 項）前項期間自判決確定時起算，判決於送達前確定者
    ，自送達時起算；其再審之理由發生或知悉在後者，均自知
    悉時起算。」行政訴訟法第276 條第1 項及第2 項分別定有
    明文。是再審之訴非於法定期間內提起，即不能認為合法，
    應以裁定駁回之。查再審原告就其獲取所謂之新證據之一之
    經過，乃狀稱因前長官即訴外人龔綿誠於99年6 月20日來訪
    相告上開資訊，而知悉此情形等語在卷( 見本院卷第11頁再
    審起訴狀所載) 。至於上開再審原告所指之新證據之二( 見
    本院卷第87至88頁) ，原可見諸本院原確定判決之該案卷宗
    內( 見本院92年度訴字第5502號卷宗第38頁) ，且已據再審
    原告於99年11月25日前次提起再審之訴時一併檢附在卷( 見
    本院99年度再字第151 號卷宗第51至52頁) ，又稽之再審原
    告所稱之新證據之三( 見本院卷第90頁) ，依其主旨所載，
    明顯可見係再審原告於95年間委請立法委員向國防部就原陸
    海空軍士官服役條例施行細則第20條第2 款予以釋疑，而經
    該部轉交參謀本部人事參謀次長室於同年9 月6 日以選迅字
    第0950010807號函覆，堪認再審原告於95年間業已知悉該書
    函無訛。況且再審原告在前次提起再審之訴時，亦曾提出此
    書函存卷可稽( 見本院99年度再字第151 號卷宗第66頁) 。
    足見再審原告知悉上開各證據存在之事實，距其於100 年3
    月1 日提起本件再審之訴，明顯已逾30日之期間至明。
五、綜上所述，本件再審原告狀載上開之證據，姑無論是否符合
    前引行政訴訟法第273 條第1 項第13款所稱之證物，其自知
    悉時起，迄提起本件再審之訴，既已逾法定不變期間，即非
    合法，依前開說明，應以裁定駁回之。
六、依行政訴訟法第278 條第1 項、第98條第1 項前段，裁定如
    主文。
中　　華　　民　　國　　100　 年　　5　　 月　　5　　 日
　　　　　　　　　　臺北高等行政法院第二庭
                          　　審判長法  官　徐　瑞　晃
                             　　　 法  官　蕭　忠　仁
                            　 　　 法  官　蔡  紹  良
上為正本係照原本作成。
如不服本裁定，應於送達後10日內向本院提出抗告狀（須按他造
人數附繕本）。
中　　華　　民　　國　　100　 年　　5　　 月　　5　　 日
　　　　　　　　　　　　　　　　　　書記官　林　俞　文